Generated/uz.aff
LANG uz_UZ
SET UTF-8
FLAG long
WORDCHARS -‘

AF 5
AF AAABACADAEAFAGAHAIAJAKALAMANAOAPAQARASATAUAVAWAXAYAZAaAbAcAdAe # 1 FE'L
AF Af # 2 OLMOSH-KR
AF AgAhAiAjAlAmAnAoApAqArAsAuAvAwAxAyAzBABBBDBEBFBGBHBIBJBKBMBNBOBPBQBRBSBTBU # 3 OT
AF AkAtBCBLAgAhAiAlAmAnAoApAqArAuAvAwAxAyAzBABDBEBFBGBHBIBJBMBNBOBPBQBRBSBTBU # 4 OT.IL
AF BVBWBXBYBZBaBbBcBdBeBfBgBhBiBjBkBlBmBnBoBpBqBrBsBtBuBvBwBxByBzCACBCCCDCECFCGCHCICJCKCLCM # 5 SON

# FE'L/F1
SFX AA Y 2
SFX AA moq moqchi moq
SFX AA moq moqchimas moq

# FE'L/F1 : _:1SHB
SFX AB Y 16
SFX AB moq moqchiman moq
SFX AB moq moqchimiz moq
SFX AB moq moqchisan moq
SFX AB moq moqchisiz moq
SFX AB moq moqchisanlar moq
SFX AB moq moqchisizlar moq
SFX AB moq moqchidi moq
SFX AB moq moqchidilar moq
SFX AB moq moqchimasman moq
SFX AB moq moqchimasmiz moq
SFX AB moq moqchimassan moq
SFX AB moq moqchimassiz moq
SFX AB moq moqchimassanlar moq
SFX AB moq moqchimassizlar moq
SFX AB moq moqchimasdi moq
SFX AB moq moqchimasdilar moq

# FE'L/F1 : _:MI?
SFX AC Y 6
SFX AC moq moqchimi moq
SFX AC moq moqchida moq
SFX AC moq moqchiku moq
SFX AC moq moqchimasmi moq
SFX AC moq moqchimasda moq
SFX AC moq moqchimasku moq

# FE'L/F1 : _:1SHB:MI?
SFX AD Y 48
SFX AD moq moqchimanmi moq
SFX AD moq moqchimanda moq
SFX AD moq moqchimanku moq
SFX AD moq moqchimizmi moq
SFX AD moq moqchimizda moq
SFX AD moq moqchimizku moq
SFX AD moq moqchisanmi moq
SFX AD moq moqchisanda moq
SFX AD moq moqchisanku moq
SFX AD moq moqchisizmi moq
SFX AD moq moqchisizda moq
SFX AD moq moqchisizku moq
SFX AD moq moqchisanlarmi moq
SFX AD moq moqchisanlarda moq
SFX AD moq moqchisanlarku moq
SFX AD moq moqchisizlarmi moq
SFX AD moq moqchisizlarda moq
SFX AD moq moqchisizlarku moq
SFX AD moq moqchidimi moq
SFX AD moq moqchidida moq
SFX AD moq moqchidiku moq
SFX AD moq moqchidilarmi moq
SFX AD moq moqchidilarda moq
SFX AD moq moqchidilarku moq
SFX AD moq moqchimasmanmi moq
SFX AD moq moqchimasmanda moq
SFX AD moq moqchimasmanku moq
SFX AD moq moqchimasmizmi moq
SFX AD moq moqchimasmizda moq
SFX AD moq moqchimasmizku moq
SFX AD moq moqchimassanmi moq
SFX AD moq moqchimassanda moq
SFX AD moq moqchimassanku moq
SFX AD moq moqchimassizmi moq
SFX AD moq moqchimassizda moq
SFX AD moq moqchimassizku moq
SFX AD moq moqchimassanlarmi moq
SFX AD moq moqchimassanlarda moq
SFX AD moq moqchimassanlarku moq
SFX AD moq moqchimassizlarmi moq
SFX AD moq moqchimassizlarda moq
SFX AD moq moqchimassizlarku moq
SFX AD moq moqchimasdimi moq
SFX AD moq moqchimasdida moq
SFX AD moq moqchimasdiku moq
SFX AD moq moqchimasdilarmi moq
SFX AD moq moqchimasdilarda moq
SFX AD moq moqchimasdilarku moq

# FE'L/F1 : _:LIK
SFX AE Y 2
SFX AE moq moqchilik moq
SFX AE moq moqchimaslik moq

# FE'L/F1 : _:LIK:1SHB
SFX AF Y 10
SFX AF moq moqchiligim moq
SFX AF moq moqchiligimiz moq
SFX AF moq moqchiliging moq
SFX AF moq moqchiligingiz moq
SFX AF moq moqchiligi moq
SFX AF moq moqchimasligim moq
SFX AF moq moqchimasligimiz moq
SFX AF moq moqchimasliging moq
SFX AF moq moqchimasligingiz moq
SFX AF moq moqchimasligi moq

# FE'L/F1 : _:LIK:TSH
SFX AG Y 16
SFX AG moq moqchilikni moq
SFX AG moq moqchilikning moq
SFX AG moq moqchilikda moq
SFX AG moq moqchilikdan moq
SFX AG moq moqchilikdagi moq
SFX AG moq moqchilikdagidek moq
SFX AG moq moqchilikka moq
SFX AG moq moqchilikkacha moq
SFX AG moq moqchimaslikni moq
SFX AG moq moqchimaslikning moq
SFX AG moq moqchimaslikda moq
SFX AG moq moqchimaslikdan moq
SFX AG moq moqchimaslikdagi moq
SFX AG moq moqchimaslikdagidek moq
SFX AG moq moqchimaslikka moq
SFX AG moq moqchimaslikkacha moq

# FE'L/F1 : _:LIK:1SHB:TSH
SFX AH Y 80
SFX AH moq moqchiligimni moq
SFX AH moq moqchiligimning moq
SFX AH moq moqchiligimda moq
SFX AH moq moqchiligimdan moq
SFX AH moq moqchiligimdagi moq
SFX AH moq moqchiligimdagidek moq
SFX AH moq moqchiligimga moq
SFX AH moq moqchiligimgacha moq
SFX AH moq moqchiligimizni moq
SFX AH moq moqchiligimizning moq
SFX AH moq moqchiligimizda moq
SFX AH moq moqchiligimizdan moq
SFX AH moq moqchiligimizdagi moq
SFX AH moq moqchiligimizdagidek moq
SFX AH moq moqchiligimizga moq
SFX AH moq moqchiligimizgacha moq
SFX AH moq moqchiligingni moq
SFX AH moq moqchiligingning moq
SFX AH moq moqchiligingda moq
SFX AH moq moqchiligingdan moq
SFX AH moq moqchiligingdagi moq
SFX AH moq moqchiligingdagidek moq
SFX AH moq moqchiligingga moq
SFX AH moq moqchiliginggacha moq
SFX AH moq moqchiligingizni moq
SFX AH moq moqchiligingizning moq
SFX AH moq moqchiligingizda moq
SFX AH moq moqchiligingizdan moq
SFX AH moq moqchiligingizdagi moq
SFX AH moq moqchiligingizdagidek moq
SFX AH moq moqchiligingizga moq
SFX AH moq moqchiligingizgacha moq
SFX AH moq moqchiligini moq
SFX AH moq moqchiligining moq
SFX AH moq moqchiligida moq
SFX AH moq moqchiligidan moq
SFX AH moq moqchiligidagi moq
SFX AH moq moqchiligidagidek moq
SFX AH moq moqchiligiga moq
SFX AH moq moqchiligigacha moq
SFX AH moq moqchimasligimni moq
SFX AH moq moqchimasligimning moq
SFX AH moq moqchimasligimda moq
SFX AH moq moqchimasligimdan moq
SFX AH moq moqchimasligimdagi moq
SFX AH moq moqchimasligimdagidek moq
SFX AH moq moqchimasligimga moq
SFX AH moq moqchimasligimgacha moq
SFX AH moq moqchimasligimizni moq
SFX AH moq moqchimasligimizning moq
SFX AH moq moqchimasligimizda moq
SFX AH moq moqchimasligimizdan moq
SFX AH moq moqchimasligimizdagi moq
SFX AH moq moqchimasligimizdagidek moq
SFX AH moq moqchimasligimizga moq
SFX AH moq moqchimasligimizgacha moq
SFX AH moq moqchimasligingni moq
SFX AH moq moqchimasligingning moq
SFX AH moq moqchimasligingda moq
SFX AH moq moqchimasligingdan moq
SFX AH moq moqchimasligingdagi moq
SFX AH moq moqchimasligingdagidek moq
SFX AH moq moqchimasligingga moq
SFX AH moq moqchimasliginggacha moq
SFX AH moq moqchimasligingizni moq
SFX AH moq moqchimasligingizning moq
SFX AH moq moqchimasligingizda moq
SFX AH moq moqchimasligingizdan moq
SFX AH moq moqchimasligingizdagi moq
SFX AH moq moqchimasligingizdagidek moq
SFX AH moq moqchimasligingizga moq
SFX AH moq moqchimasligingizgacha moq
SFX AH moq moqchimasligini moq
SFX AH moq moqchimasligining moq
SFX AH moq moqchimasligida moq
SFX AH moq moqchimasligidan moq
SFX AH moq moqchimasligidagi moq
SFX AH moq moqchimasligidagidek moq
SFX AH moq moqchimasligiga moq
SFX AH moq moqchimasligigacha moq

# FE'L/F1 : _:LIK:MI?
SFX AI Y 16
SFX AI moq moqchilikmi moq
SFX AI moq moqchilikchi moq
SFX AI moq moqchilikdir moq
SFX AI moq moqchilikda moq
SFX AI moq moqchilikku moq
SFX AI moq moqchilikmikan moq
SFX AI moq moqchilikmidi moq
SFX AI moq moqchilikdirda moq
SFX AI moq moqchimaslikmi moq
SFX AI moq moqchimaslikchi moq
SFX AI moq moqchimaslikdir moq
SFX AI moq moqchimaslikda moq
SFX AI moq moqchimaslikku moq
SFX AI moq moqchimaslikmikan moq
SFX AI moq moqchimaslikmidi moq
SFX AI moq moqchimaslikdirda moq

# FE'L/F1 : _:LIK:1SHB:MI?
SFX AJ Y 80
SFX AJ moq moqchiligimmi moq
SFX AJ moq moqchiligimchi moq
SFX AJ moq moqchiligimdir moq
SFX AJ moq moqchiligimda moq
SFX AJ moq moqchiligimku moq
SFX AJ moq moqchiligimmikan moq
SFX AJ moq moqchiligimmidi moq
SFX AJ moq moqchiligimdirda moq
SFX AJ moq moqchiligimizmi moq
SFX AJ moq moqchiligimizchi moq
SFX AJ moq moqchiligimizdir moq
SFX AJ moq moqchiligimizda moq
SFX AJ moq moqchiligimizku moq
SFX AJ moq moqchiligimizmikan moq
SFX AJ moq moqchiligimizmidi moq
SFX AJ moq moqchiligimizdirda moq
SFX AJ moq moqchiligingmi moq
SFX AJ moq moqchiligingchi moq
SFX AJ moq moqchiligingdir moq
SFX AJ moq moqchiligingda moq
SFX AJ moq moqchiligingku moq
SFX AJ moq moqchiligingmikan moq
SFX AJ moq moqchiligingmidi moq
SFX AJ moq moqchiligingdirda moq
SFX AJ moq moqchiligingizmi moq
SFX AJ moq moqchiligingizchi moq
SFX AJ moq moqchiligingizdir moq
SFX AJ moq moqchiligingizda moq
SFX AJ moq moqchiligingizku moq
SFX AJ moq moqchiligingizmikan moq
SFX AJ moq moqchiligingizmidi moq
SFX AJ moq moqchiligingizdirda moq
SFX AJ moq moqchiligimi moq
SFX AJ moq moqchiligichi moq
SFX AJ moq moqchiligidir moq
SFX AJ moq moqchiligida moq
SFX AJ moq moqchiligiku moq
SFX AJ moq moqchiligimikan moq
SFX AJ moq moqchiligimidi moq
SFX AJ moq moqchiligidirda moq
SFX AJ moq moqchimasligimmi moq
SFX AJ moq moqchimasligimchi moq
SFX AJ moq moqchimasligimdir moq
SFX AJ moq moqchimasligimda moq
SFX AJ moq moqchimasligimku moq
SFX AJ moq moqchimasligimmikan moq
SFX AJ moq moqchimasligimmidi moq
SFX AJ moq moqchimasligimdirda moq
SFX AJ moq moqchimasligimizmi moq
SFX AJ moq moqchimasligimizchi moq
SFX AJ moq moqchimasligimizdir moq
SFX AJ moq moqchimasligimizda moq
SFX AJ moq moqchimasligimizku moq
SFX AJ moq moqchimasligimizmikan moq
SFX AJ moq moqchimasligimizmidi moq
SFX AJ moq moqchimasligimizdirda moq
SFX AJ moq moqchimasligingmi moq
SFX AJ moq moqchimasligingchi moq
SFX AJ moq moqchimasligingdir moq
SFX AJ moq moqchimasligingda moq
SFX AJ moq moqchimasligingku moq
SFX AJ moq moqchimasligingmikan moq
SFX AJ moq moqchimasligingmidi moq
SFX AJ moq moqchimasligingdirda moq
SFX AJ moq moqchimasligingizmi moq
SFX AJ moq moqchimasligingizchi moq
SFX AJ moq moqchimasligingizdir moq
SFX AJ moq moqchimasligingizda moq
SFX AJ moq moqchimasligingizku moq
SFX AJ moq moqchimasligingizmikan moq
SFX AJ moq moqchimasligingizmidi moq
SFX AJ moq moqchimasligingizdirda moq
SFX AJ moq moqchimasligimi moq
SFX AJ moq moqchimasligichi moq
SFX AJ moq moqchimasligidir moq
SFX AJ moq moqchimasligida moq
SFX AJ moq moqchimasligiku moq
SFX AJ moq moqchimasligimikan moq
SFX AJ moq moqchimasligimidi moq
SFX AJ moq moqchimasligidirda moq
